【裁判字號】    89,易,2770
【裁判日期】    891230
【裁判案由】    竊盜
【裁判全文】
臺灣臺北地方法院刑事判決                        八十九年度易字第二七七０號
    公  訴  人  臺灣臺北地方法院檢察署檢察官
    被      告  甲○○○
右列被告因竊盜案件，經檢察官提起公訴（八十九年度偵字第二０一九九號），本院
判決如左：
    主  文
甲○○○竊盜，處罰金參仟元，如易服勞役以參佰元折算壹日。
    事  實
一、甲○○○於民國（下同）八十九年十月十二日上午九時四十分許，至臺北縣新店
    市○○路十九巷四號乙○○所開設之家庭五金店，竟意圖為自己不法之所有，趁
    乙○○不注意時，竊取薄荷油精二瓶、薄荷二瓶（共價值新台幣八十元），得手
    後，藏放在其所攜帶之藍色手提袋內，未付帳即走出店門，旋為乙○○發覺，追
    出約七十公尺攔下甲○○○，報警查獲，並當場在甲○○○所攜帶之藍色提袋內
    扣得上開行竊所得之薄荷油精二瓶、薄荷二瓶。
二、案經臺北縣警察局新店分局移送台灣台北地方法院檢察署檢察官偵查起訴。
    理  由
一、訊據被告甲○○○矢口否認前述犯行，辯稱：伊有將上開薄荷油精二瓶、薄荷二
    瓶拿出來問老闆多少錢，他就說伊是小偷，且不願意收錢云云；經查，右揭事實
    業據被害人乙○○於警訊時及檢察官以電話詢問時陳述綦詳，並有其所立具之贓
    物認領保管單附卷可稽，參以被告於警訊時辯稱；「伊拿了薄荷油精二瓶、薄荷
    二瓶放入手提袋內，之後走到門口，伊發現還沒付錢，那時候伊拿錢給老闆，但
    他不願意收，就通知警方」「因當時我忘記了（指當場拿錢給老闆），而且我還
    要買別的東西」；於偵訊時改稱；「係在架子上拿來櫃臺問多少錢，他就說伊是
    小偷，是先拿給他看再放入袋子內」云云（見偵查卷第五頁反面、第二十二頁反
    面），於本院審理中供以；「我問老闆多少錢，老闆沒有回答，我就放在袋子裡
    ，當日我只要買這東西（指薄荷精油），沒有買其他東西」（見本院八十九年十
    二月二十七日審理筆錄）前後供述歧異，已難遽採。況被害人以經營五金店為業
    ，與被告素不相識，亦無怨隙，焉有客人取貨付錢不收，反指竊盜之理；且果若
    被告所辯伊有訊及價錢，惟明知老闆未為回答，被告何能逕自將未付帳之貨品放
    入所攜袋內，其有竊盜之犯意至為顯然，是被告所辯，顯與常情不符，不足採信
    ，其犯行應堪認定。
二、核被告所為，係犯刑法第三百二十條第一項之竊盜罪。爰審酌被告犯罪之動機、
    目的、所用之手段、所生侵害他人財物之危害，暨犯罪後之態度等一切情狀，量
    處如主文所示之刑並諭知易服勞役之折算標準以示懲儆。
據上論斷，應依刑事訴訟法第二百九十九條第一項前段，刑法第三百二十條第一項、
第四十二條第二項，罰金罰鍰提高標準條例第一條前段、第二條，判決如主文。
本案經檢察官汪南均到庭執行職務
中      華      民      國八十九    年    十二    月    三十     日
                                      臺灣臺北地方法院刑事第四庭
                                          法  官 段 景 榕
右正本與原本無異
如不服本判決，應於判決送達後十日內，向本院提出上訴狀。
                                          書記官 呂 淑 芳
中      華      民      國      八十九    年    十二    月    三十     日
附錄本案論罪科刑法條全文：
刑法第三百二十條
意圖為自己或第三人不法之所有，而竊取他人之動產者，為竊盜罪，處五年以下有期
徒刑、拘役或五百元以下罰金。
意圖為自己或第三人不法利益，而竊佔他人之不動產者，依前項之規定處斷。
前二項之未遂犯罰之。


司法院資訊處製作；財團法人民間司法改革基金會備份。
